【裁判字號】    99,審訴,49
【裁判日期】    990226
【裁判案由】    毒品危害防制條例
【裁判全文】
臺灣桃園地方法院刑事判決              99年度審訴字第49號
公  訴  人  臺灣桃園地方法院檢察署檢察官
被      告  甲○○
上列被告因違反毒品危害防制條例案件，經檢察官提起公訴（98
年度毒偵字第5438號），被告於本院準備程序進行中，就被訴事
實為有罪之陳述，經本院告知簡式審判程序意旨，並聽取公訴人
及被告之意見後，本院合議庭裁定改依簡式審判程序審理，茲判
決如下：
    主      文
甲○○施用第一級毒品，累犯，處有期徒刑拾月，扣案之第一級
毒品海洛因陸包含袋（合計淨重壹點柒肆公克）均沒收銷燬之；
又施用第二級毒品，累犯，處有期徒刑陸月，扣案之第二級毒品
甲基安非他命壹包含袋（毛重肆點肆玖公克）沒收銷燬之，玻璃
球吸食器壹個、鼻管吸食器壹個均沒收；應執行有期徒刑壹年貳
月，扣案之第一級毒品海洛因陸包含袋（合計淨重壹點柒肆公克
）、第二級毒品甲基安非他命壹包含袋（毛重肆點肆玖公克）均
沒收銷燬之，玻璃球吸食器壹個、鼻管吸食器壹個均沒收。
    事實及理由
一、犯罪事實：
    甲○○前於民國89年間因施用毒品案件，經臺灣板橋地方法
    院（下稱板橋地院）以89年度毒聲字第2565號裁定送觀察、
    勒戒後，因認無繼續施用毒品之傾向，於89年5 月2 日執行
    完畢釋放出所，並經臺灣板橋地方法院檢察署檢察官以88年
    度毒偵字第1193號、89年度毒偵字第3336號為不起訴處分確
    定。又於90年間因施用毒品案件，經板橋地院以90年度毒聲
    字第1392號裁定送觀察、勒戒後，認有繼續施用毒品之傾向
    ，再經板橋地院以90年度毒聲字第1619號裁定送強制戒治，
    於91年4 月16日期滿，該次施用毒品案件並經板橋地院以90
    年度易字第2140號判決判處有期徒刑4 月確定，並經執行完
    畢。(1)另於93年間因施用毒品案件，經板橋地院以94年度簡
    字第1254號判決判處有期徒刑5 月確定，於94年10月20日易
    科罰金執行完畢。(2)又於94年間因贓物案件，經板橋地院以
    95年度簡字第6777號判決判處有期徒刑5 月確定；(3)又於同
    年間因毒品案件，經板橋地院以94年度訴字第1957號判決判
    處有期徒刑10月、6 月，應執行有期徒刑1 年2 月確定；(4)
    再於95年間因妨害公務、妨害自由案件，經板橋地院以95年
    度訴字第1515號判決判處有期徒刑4 月、3 月，應執行有期
    徒刑6 月確定；(5)復於94年間因竊盜、贓物案件，經板橋地
    院以95年度易緝字第21號判決判處有期徒刑2 年2 月、5 月
    ，應執行有期徒刑2 年5 月確定；上開編號(2)至(4)及編號(5)
    之贓物案件經板橋地院以96年度聲減字第4552號裁定減其宣
    告刑二分之一，並與編號(5)不得減刑之竊盜案件合併定其應
    執行有期徒刑3 年4 月確定，而於98年1 月21日縮短刑期假
    釋出監並付保護管束，於98年4 月22日保護管束期滿，假釋
    未經撤銷視為執行完畢（以上於本案均構成累犯）。詎其仍
    不知悔改並戒除毒癮，復分別基於施用第一、二級毒品之犯
    意，於98年10月30日上午11時許，在設於桃園縣桃園市○○
    路之「台西水果店」停車場某友人車內，施用第一級毒品海
    洛因、第二級毒品甲基安非他命（起訴書誤載為安非他命）
    各1 次，嗣於同日14時50分許，在桃園市○○○街與浦江街
    口為警查獲，並扣得第一級毒品海洛因6 包（合計淨重1.74
    公克，含與毒品無法析離之包裝袋6 個）、第二級毒品甲基
    安非他命1 包（毛重4.49公克，含與毒品無法析離之包裝袋
    1 個），及其所有供施用第二級毒品犯行所用之玻璃球吸食
    器、鼻管吸食器各1 個，經其同意對其採集尿液送驗後，結
    果呈鴉片類及安非他命類陽性反應，始悉上情。案經桃園縣
    政府警察局移送臺灣桃園地方法院檢察署檢察官偵查起訴。
二、證據名稱：
  (一)被告甲○○於警詢、檢察官偵查、本院準備程序及審理中之
    自白。
  (二)桃園縣政府警察局被採尿人尿液暨毒品真實姓名與編號對照
    表及台灣檢驗科技股份有限公司濫用藥物檢驗報告（尿液部
    分）各1 份。
  (三)桃園縣政府警察局搜索扣押筆錄、扣押物品目錄表、法務部
    調查局濫用藥物實驗室鑑定書（第一級毒品部分）、桃園縣
    政府警察局查獲毒品危害防制條例「毒品」初步鑑驗報告單
    （第二級毒品部分）各1 份、扣案之第一級毒品海洛因6 包
    （合計淨重1.74公克，含與毒品無法析離之包裝袋6 個）、
    第二級毒品甲基安非他命1 包（毛重4.49公克，含與毒品無
    法析離之包裝袋1 個）、玻璃球吸食器、鼻管吸食器各1 個
    。
  (四)臺灣高等法院被告前案紀錄表1 份。
三、附記事項：
  (一)扣案之第一級毒品海洛因6 包、第二級毒品甲基安非他命1
    包，其中包裝袋部分，依現行檢驗方式乃以刮除方式為之，
    包裝袋上仍會摻殘若干毒品無法分離，自應一體視為毒品部
    分，均應依毒品危害防制條例第18條第1 項前段規定，宣告
    沒收銷燬之。
  (二)至扣案之注射針筒1 支，被告否認為其所有，業經被告於本
    院審理時供陳在卷，且無積極證據證明係被告所有供犯罪所
    用之物，又非違禁物，爰不予宣告沒收，附此敘明。
四、應適用之法條：
    刑事訴訟法第299 條第1 項前段、第273 條之1 第1 項、第
    310 條之2 、第454 條第1 項，毒品危害防制條例第10條第
    1 項、第2 項、第18條第1 項前段，刑法第11條、第47條第
    1 項、第38條第1 項第2 款、第51條第5 款。
五、如不服本判決，得自收受送達之翌日起10日內向本院提出上
    訴狀（應附繕本），其未敘述上訴理由者，應於上訴期間屆
    滿後20日內補提理由書狀於本院，上訴於臺灣高等法院。
本案經檢察官丁俊成到庭執行職務。
中    華    民    國    99    年    2     月    26    日
                  刑事庭        法  官  林靜梅
以上正本證明與原本無異。
如不服本判決應於收受判決後10日內向本院提出上訴書狀，並應
敘述具體理由。其未敘述上訴理由者，應於上訴期間屆滿後20日
內向本院補提理由書( 均須按他造當事人之人數附繕本) 「切勿
逕送上級法院」。
                                書記官  施春祝
中    華    民    國    99    年    2     月    26    日
本案論罪科刑法條：
毒品危害防制條例第10條
施用第一級毒品者，處 6 月以上 5 年以下有期徒刑。
施用第二級毒品者，處 3 年以下有期徒刑。

司法院資訊處製作；財團法人民間司法改革基金會備份。
